臺灣基隆地方法院民事判決             100年度家訴字第32號
原      告  台新國際商業銀行股份有限公司
法定代理人  蔡榮棟
訴訟代理人  朱珊慧
            王晟瑋
被      告  郭龍祥
            李淑映
上列當事人間請求宣告夫妻分別財產制事件，本院於民國100年
7月6日言詞辯論終結，判決如下:
    主  文
被告郭龍祥與被告李淑映間之夫妻財產制改用分別財產制。
訴訟費用由被告負擔。
    事實及理由
一、原告起訴主張：緣被告郭龍祥迄今積欠原告債務新臺幣（下
    同）620,063元及其中485,939元自97年6月20日至清償日止
    ，按年息百分之20計算之延滯利息尚未清償，經原告數次向
    被告郭龍祥催索，被告郭龍祥均置之不理，拒不償還上開債
    務。嗣經原告向本院聲請對被告郭龍祥財產強制執行，惟因
    被告郭龍祥無財產可供執行，而由本院發給100年度司執字
    第2098號債權憑證。因被告郭龍祥名下目前並無財產可供執
    行，而被告郭龍祥與被告李淑映為夫妻，現婚姻關係仍存續
    中，且迄未向法院辦理夫妻分別財產契約登記，為此爰依民
    法第1011條之規定，提起本件訴訟，並聲明：被告郭龍祥與
    被告李淑映間之夫妻財產制改用分別財產制。
二、被告郭龍祥、李淑映均聲明請求駁回原告之訴，惟就原告主
    張事實則未為任何答辯。
三、原告主張之前揭事實，業據其提出戶籍謄本、本院100年2月
    15日基院義100司執實字第2098 號債權憑證、法人及夫妻查
    詢系統畫面為證，且為被告郭龍祥、李淑映所不爭執，自堪
    信原告之主張為真實。
四、按夫妻未以契約訂立夫妻財產制者，除本法另有規定外，以
    法定財產制為其夫妻財產制；債權人對於夫妻一方之財產已
    為扣押，而未得受清償時，法院因債權人之聲請，得宣告改
    用分別財產制，民法第1005條、第1011條分別定有明文。而
    所謂未得受清償，包括全無可扣押之物或所扣押之物數量不
    足及所扣押之財產不足清償該為扣押之債權人債權等情形，
    復有最高法院89年度台上字第854 號判決可資參照。查被告
    2 人並未約定夫妻財產制，且迄未辦理分別財產制，是其等
    應以法定財產制為夫妻財產制。而本件原告為被告郭龍祥之
    債權人，經依法強制執行被告郭龍祥之財產，因被告郭龍祥
    無財產可供執行而取得本院債權憑證，且被告郭龍祥目前名
    下亦無任何財產可供執行，已如前述，則原告依上開民法規
    定，聲請宣告被告郭龍祥、李淑映夫妻二人改用分別財產制
    ，洵屬有據，應予准許。
五、訴訟費用負擔之依據：民事訴訟法第78條、第85條第1 項前
    段。
中    華    民    國   100    年    7     月    20    日
                  家事法庭法  官  王美婷
以上正本係照原本作成。
對於本件判決如有不服，應於收受送達後20日內向本院提出上訴
書狀，敘述上訴之理由，上訴於臺灣高等法院，並按他造當事人
之人數附具繕本。如委任律師提起上訴者，應一併繳納上訴審裁
判費。
中    華    民    國   100    年    7     月    20    日
                          書記官  明祖斌